臺灣臺北地方法院刑事判決　　　　　　　　　　　　九十二年度易字第二三０七號
　　公　訴　人　台灣台北地方法院檢察署檢察官
　　被　　　告　甲○○
右列被告因妨害名譽案件，經檢察官聲請以簡易判決處刑（九十二年度偵字第一九二
一二號），本院刑事庭受理後（九十二年度簡字第三七五一號），認不宜簡易判決處
刑，而簽移本院適用通常程序審理，本院判決如左：
    主      文
甲○○公然侮辱人，處拘役伍拾日，如易科罰金，以參佰元折算壹日。
    事      實
一、緣丁○於民國九十一年五月間任職於旭遠管理股份有限公司（下簡稱旭遠公司）
    ，且經該公司指派其至臺北市○○○路○段十五之一號「醒吾大樓」擔任管制員
    之工作，以負責該大樓大廳、廣場之安全及進出車輛之管制，甲○○則係該公司
    派往醒吾大樓之組長，負責管理該大樓之現場管制人員；於九十二年五月二十日
    下午二時許，甲○○因對丁○之執勤方式不滿，雙方因而發生口角，甲○○即在
    醒吾大樓一樓大門口之不特定多數人均得以共見共聞之場所，公然以客觀上足以
    貶損他人名譽之「王八烏龜」一詞怒罵丁○，而損害其名譽。
二、案經丁○訴由臺灣臺北地方法院檢察署檢察官偵查聲請簡易判決處刑，經本院刑
    事庭認不宜以簡易判決處刑，而改依通常程序審理。
    理      由
一、訊據被告甲○○矢口否認有何右揭公然侮辱之犯行，辯稱：當天伊並沒有罵告訴
    人王八烏龜云云。然查：
  (一)右揭犯罪事實，業據告訴人丁○於偵查中指訴歷歷（參見九十二年度他字卷第五
    二八０號卷第十頁），並經其於本院審理中到庭結證甚詳（參見本院九十三年二
    月十二日審判筆錄），且經目擊證人即當時亦在現場執勤之同為乙○○所結證陳
    稱：當天下午二時許，組長甲○○叫我們（指其與告訴人）將置於大門口之桌椅
    搬進裡面，我們就在大樓內量體溫，甲○○大聲向我們二人表示他僅讓桌椅入內
    ，並未叫我們進來，甲○○當著丁○之面罵他王八烏龜，當時大門口的人很多，
    都在看我們等語（參見上開偵查卷第十頁反面、十一頁），而核諸告訴人丁○與
    證人乙○○就當時被告與告訴人發生爭執之地點、原因等各節之證述均屬相符，
    應堪信為真實，顯見被告應確有於右揭時地以「王八烏龜」之話語辱罵告訴人甚
    明。
  (二)被告雖於本院審理中辯稱：當天乙○○並未至醒吾大樓上班，其證詞不實在云云
    ，並提出乙○○於大席保全股份有限公司（下簡稱大席公司）及旭遠公司之簽到
    簿各一紙附卷為憑，且經本院分別向大席公司及旭遠公司函查結果，大席公司函
    覆：九十二年五月二十日乙○○並未至醒吾大樓上班云云，旭遠公司則回函稱：
    當日大席公司並未派乙○○至醒吾大樓上班云云，有大席公司九十三年一月二日
    函、及旭遠公司同年一月十二日函各一紙在卷可稽；惟參諸(1)被告於偵查中供稱
    ：當天伊有糾正丁○及乙○○，但沒有罵他們；（檢察官問：案發當天是丁○及
    乙○○在醒吾大樓一樓大門口執勤幫他人量體溫？）對等語，而苟證人乙○○於
    案發當天並未在場，則被告何以於偵查中未曾支字提及此事以為己辯駁，反向承
    辦檢察官自承乙○○當天確有至醒吾大樓上班，並與丁○一同在該大樓門口執勤
    ，是被告遲至本院審理中復翻異前詞為上開所辯，已難遽信為真實；(2)告訴人丁○於本院審理中證稱：當天與我一起值班者有乙○○、丙○○，戊○○則休假，
    乙○○在大門口跟我一起值班，各站門的兩側等語，核與證人乙○○到庭結證所
    稱：當天是戊○○請病假，我代他的班，我與告訴人各站大門兩側等語，及證人
    丙○○所證稱：當天我有去服勤，我在地下二樓之監控室，另有兩個人在大門口
    量體溫等語，均屬相符，雖證人戊○○到庭證稱：案發當天伊有上班，並未找人
    代班，乙○○有無上班伊不知情，當時伊在地下二樓之監控室，丙○○應該是在
    一樓執勤，監控室另一人應是組長即被告，大廳另有丁○在執勤云云（參見本院
    九十三年三月二十三日審判筆錄），然此核與證人丙○○所證稱：當天被告有時
    候會在監控室，除此之外監控室就只有我一人等語（參見上開筆錄），及證人丁○前揭於案發當日戊○○休假之相關證詞，均有未合，而難以採信，且證人戊○○亦證稱：簽到簿的姓名伊都會事先簽好，不能確定九十二年五月二十日是否確
    實有上班，是依簽到簿之記載回答，對於告訴人與被告發生爭執之事，伊當天均
    不知情等語，顯見證人戊○○對於其是否確有於案發當日前往醒吾大樓上班，其
    自身並無記憶，而係依據簽到簿所為之證述甚明，而參諸戊○○當庭所提出之旭
    遠公司簽到簿於九十二年五月十六日、同年五月二十一日及三十一日之簽名欄均
    有以立可白塗抹之痕跡，業經本院當庭勘驗上開簽到簿正本屬實（參見上開審判
    筆錄第六頁），自難以上開經戊○○預先簽好、且是否真實不明之簽到簿，即認
    定其於案發當日確有執勤，並據以推論證人乙○○並未於案發當日至醒吾大樓上
    班甚明。是被告此部分所辯，應係事後卸責之詞。委不足採。
  (三)綜上所述，本件衡諸全案卷證，既有上述證人丁○、乙○○之積極指證，且無任
    何事證足認被告更異之詞與事實更為相符，自不得任意捨棄其前於偵查中所供而
    不採。本件罪證明確，被告犯行洵堪認定，應依法論科。
二、核被告所為，係犯刑法第三百零九條第一項公然侮辱罪。爰審酌被告前無犯罪前
    科之素行、身為告訴人之主管，不思妥善管理員工，竟於人員往來頻繁之工作處
    所，對下屬口出惡言，對告訴人名譽造成之損害、及犯罪後迄今未向告訴人致歉
    或表示悛悔之意，反指摘告訴人及證人乙○○係對其懷恨在心而挾怨報復等一切
    情狀，量處如主文所示之刑，並諭知易科罰金之折算標準，以資懲儆。
據上論斷，應依刑事訴訟法第四百五十二條、第二百九十九條第一項前段，刑法第三
百零九條第一項、第四十一條第一項前段，罰金罰鍰提高標準條例第一條前段、第二
條，判決如主文。
本案經檢察官張書華到庭執行職務
中      華      民      國    九十三    年      三      月   三十一     日
                                臺灣臺北地方法院刑事第十三庭
                                    審判長法  官  朱  瑞  娟
                                          法  官  陳  慧  萍
                                          法  官  吳  佳  薇
右正本證明與原本無異。
如不服本判決，應於判決送達後十日內向本院提出上訴狀（應抄附繕本）。告訴人或
被害人如對於本判決不服者，應具備理由請求檢察官上訴，其上訴期間之計算係以檢
察官收受判決正本之日期為準。
                                          書記官  許   博  為
中      華      民      國    九十三    年      三      月   三十一     日
附錄本案論罪科刑法條全文：
刑法第三百零九條：
公然侮辱人者，處拘役或三百元以下罰金。
以強暴犯前項之罪者，處一年以下有期徒刑、拘役或五百元以下罰金。
